臺灣臺北地方法院刑事判決
111年度審易字第886號
公  訴  人  臺灣臺北地方檢察署檢察官
被      告  林煒翔


上列被告因違反毒品危害防制條例案件，經檢察官提起公訴 （1
11年度毒偵字第687號），本院判決如下：
    主  文
本件公訴不受理。
    理  由
一、公訴意旨略以：被告林煒翔基於施用第二級毒品甲基安非他
    命之犯意，於民國110年11月5日上午1時20分為警採尿時起
    回溯96小時內之某時許，在不詳地點，以不詳方式，施用第
    二級毒品甲基安非他命1次。嗣因其涉犯竊盜案，經臺灣臺
    北地方檢察署通緝，於同日上午9時15分許，其行經臺北市○
    ○區○○○路000號前，為警當場逮捕，並經其自願同意搜索，
    當場扣得吸管1支(內含甲基安非他命殘渣磅秤)，並經警採
    集其尿液送驗後，結果呈安非他命、甲基安非他命陽性反應
    。因認被告涉犯毒品危害防制條例第10條第2項之施用第二
    級毒品罪嫌等語。　
二、按已經提起公訴之案件，在同一法院重行起訴者，應諭知不
    受理之判決，並得不經言詞辯論為之，刑事訴訟法第303條
    第2款、第307條分別定有明文。
三、經查：
　㈠上開公訴意旨所載之犯罪事實，前經臺灣臺北地方檢察署檢
    察官以110年度毒偵字第3823號偵查終結聲請簡易判決處刑
    ，於110年12月28日繫屬於本院，嗣經本院以111年度簡字第
    901號判決判處有期徒刑3月在案（下稱前案）等節，業經本
    院依職權調閱前案卷宗核閱無訛，並有臺灣臺北地方檢察署
    110年12月28日北檢邦呂110毒偵3823字第1109105202號函上
    本院收狀戳、該署檢察官110年度毒偵字第3823號聲請簡易
    判決處刑書、本院111年度簡字第901號判決書、臺灣高等法
    院被告前案紀錄表在卷可稽（見本院卷第23至24頁、第33至
    68頁）。
　㈡又本案係經臺灣臺北地方檢察署檢察官以111年度毒偵字第68
    7號偵查終結起訴，於111年5月10日繫屬於本院一節，有臺
    灣臺北地方檢察署111年5月10日北檢邦崑111毒偵687字第11
    19040626號函及其上之本院收文戳章、上開起訴書附卷可參
    （見本院卷第5至9頁）。
　㈢承上，本案檢察官就業經起訴之同一案件向本院提起公訴，
    揆諸前揭說明，核屬已經提起公訴之案件，在同一法院重行
    起訴，爰不經言詞辯論，逕為諭知不受理之判決。　　
據上論斷，應依刑事訴訟法第303條第2款、第307條，判決如主
文。
本案經檢察官凃永欽提起公訴。
中　　華　　民　　國　　111 　年　　6 　　月　　20　　日
　　　　　　　　　刑事第二十二庭  法　官  葉詩佳
上正本證明與原本無異。
如不服本判決應於收受送達後20日內向本院提出上訴書狀，並應
敘述具體理由；其未敘述上訴理由者，應於上訴期間屆滿後20日
內向本院補提理由書（均須按他造當事人之人數附繕本）「切勿
逕送上級法院」。因疫情而遲誤不變期間，得向法院聲請回復原
狀。

                                  書記官  巫佳蒨
中　　華　　民　　國　　111 　年　　6 　　月　　20　　日
附件：
臺灣臺北地方檢察署檢察官起訴書
                                    111年度毒偵字第687號
　　被　　　告　林煒翔　男　28歲（民國00年0月00日生）
　　　　　　　　　　　　住臺北市○○區○○○路000號17樓
　　　　　　　　　　　　之15
　　　　　　　　　　　　國民身分證統一編號：Z000000000號
上列被告因違反毒品防制條例案件，業經偵查終結，認應提起公
訴，茲將犯罪事實及證據並所犯法條分敘如下：
　　　　犯罪事實
一、林煒翔前因施用毒品案件，經臺灣臺北地方法院以107年度
    毒聲字第195號裁定送觀察勒戒後，認無繼續施用毒品之傾
    向，於民國108年1月24日觀察勒戒執行完畢釋放，業經本署
    檢察署檢察官以107年度毒偵字第1942號、第4026號為不起
    訴處分確定。詎未戒除毒品，於觀察勒戒執行完畢釋放後3
    年內，復基於施用第二級毒品甲基安非他命之犯意，於110
    年11月5日上午1時20分為警採尿時起回溯96小時內之某時許
    ，在不詳地點，以不詳方式，施用第二級毒品甲基安非他命
    1次。嗣因其涉犯竊盜案，經本署通緝，於同月日上午9時15
    分許，其行經臺北市○○區○○○路000號前，為警當場逮捕，並
    經其自願同意搜索，當場扣得吸管1支(內含甲基安非他命殘
    渣磅秤)，並經警採集其尿液送驗後，結果呈安非他命、甲
    基安非他命陽性反應。
二、案經臺北市政府警察局信義分局報告偵辦。
　　　　證據並所犯法條
一、證據清單及待證事實：
編號   證　據　清　單　　     待　證　事　實　　 １ 被告林煒翔於警詢中之供述 ⒈證明檢驗之尿液檢體，係由被告採集、封緘之事實。 ⒉證明有觀察勒戒之事實。 ２ 臺北市政府警察局偵辦毒品案件尿液委驗單、勘查採證同意書 證明被告於110年11月5日日為警採集尿液，尿液檢體編號為：146760號。 ３ 台灣尖端先進生技股份有限公司110年11月23日濫用藥物檢驗報告 證明被告上開尿液檢體確 認檢驗結果呈現安非他命、甲基安非他命陽性反應之事實。 ４ 臺北市政府警察局信義分局搜索扣押筆錄、扣押物品目錄表、扣案證物照片2張 ⒈用以證明查獲證物之過程。 ⒉被告持有施用第二級毒品甲基安非他命器具之事實。 ５ 交通部民用航空局航空醫務中心毒品鑑定報告書 扣案之吸管1支，經檢出含有第二級毒品甲基安非他命成分。 
二、核被告所為，係犯毒品危害防制條例第10條第2項之施用第
    二級毒品罪嫌，其施用前、後持有第二級毒品甲基安非他命
    之低度行為，為其施用第二級毒品甲基安非他命之高度行為
    所吸收，請不另論罪。至扣案之吸管1支，經送交通部民用
    航空局航空醫務中心，以氣相層析質譜儀法檢出第二級毒品
    甲基安非他命成分，有該醫務中心之毒品鑑定書1份在卷可
    佐，上開吸管1支既有第二級毒品甲基安非他命殘渣附著其
    上，而無從析離，均應整體視為毒品，請依毒品危害防制條
    例第18條第1項前段之規定，宣告沒收銷燬之。
三、依毒品危害防制條例第23條第2項、刑事訴訟法第251條第1
    項提起公訴。
　　此　致
臺灣臺北地方法院
中　　華　　民　　國　 111　　年　　4 　　月　　28　　日
　　　　　　　　　　　　　　　檢　察　官  凃  永  欽
本件正本證明與原本無異
中　　華　　民　　國　 111　　年　　5 　　月　　3 　　日
                              書  記  官  吳  婉  禎
附錄本案所犯法條全文  
毒品危害防制條例第10條
施用第一級毒品者，處 6 月以上 5 年以下有期徒刑。
施用第二級毒品者，處 3 年以下有期徒刑。